# 子公司长期股权投资减值及分红相关问题

提问人：ordinaryfs 时间：2019-11-13 06:30:13
请教陈版及各位，
A 公司于 2017 年以 1 亿元对价，收购了同一控制下 B 公司的 100%股权。合并日 B 公司净资产为 10 亿，A 公司个别报表长投初始成本为 10亿元。
合并日后，B 公司对 A公司现金分红 5 亿元，导致 B公司账面净资产大幅减少。
2018 年末，B 公司净资产为 6 亿元，A 公司个别报表对 B 公司的长投为10 亿元。问题：A 公司是否要对持有 B 公司的长投进行减值测试？个别报表对 B 公司是否需要计提减值？

回答人：chenyiwei
根据《企业会计准则解释第 3 号》第一条：
一、采用成本法核算的长期股权投资，投资企业取得被投资单位宣告发放的现金股利或利润，应当如何进行会计处理？
答：采用成本法核算的长期股权投资，除取得投资时实际支付的价款或对价中包含的已宣告但尚未发放的现金股利或利润外，投资企业应当按照享有被投资单位宣告发放的现金股利或利润确认投资收益，不再划分是否属于投资前和投资后被投资单位实现的净利润。
企业按照上述规定确认自被投资单位应分得的现金股利或利润后，应当考虑长期股权投资是否发生减值。在判断该类长期股权投资是否存在减值迹象时，应当关注长期股权投资的账面价值是否大于享有被投资单位净资产（包括相关商誉）账面价值的份额等类似情况。出现类似情况时，企业应当按照《企业会计准则第 8 号--资产减值》对长期股权投资进行减值测试，可收回金额低于长期股权投资账面价值的，应当计提减值准备。
就本案例而言，应当关注该情况是否表明长期股权投资存在减值，但这只是一种减值迹象，提示要进行减值测试，并不是已发生减值的客观证据。理论上，如果这部分股份的市值很高，或者盈利能力很强导致未来现金流量现值显著高于账面价值，则也很可能不需要计提减值准备。

提问人：ordinaryfs 时间：2019-11-14 06:30:13
谢谢陈版！
我把遇到的案例困难进一步具体描述，请教陈版：
现在 A 公司计划股改，A 公司的长投账面价值占总资产的比例较高。
在对 B 公司对应的长投进行减值测试时，是否可综合考虑 B 公司于 17年、 18 年向A 公司的分红，比如在进行收益法测算后将已分红金额加回现金流净值？
因为分红金额较大，如仅单独考虑现金流净值，该净值将明显小于当年合并时 B 公司分红前的净资产，即明显小于长投的入账金额。

回答人：chenyiwei
已分红金额可以纳入未来现金流预测的考虑。